# 其他债权投资的信用减值准备

提问人：进击de 巨人 时间：2021-04-06 08:05:05
请问陈老师，其他债权投资的公允价值大于账面价值，即其他债权投资-公允价值变动是一个借方正数，此时还要计提信用减值准备吗？？？@chenyiwei

回答人：chenyiwei
需要。不论整体公允价值变动是正数还是负数，都需要将由债务人信用风险导致的公允价值下降和其他原因导致的公允价值下降区分开，前者以信用减值损失的形式计入损益，后者仍列入其他综合收益。